【裁判字號】    98,訴,237
【裁判日期】    980730
【裁判案由】    搶奪等
【裁判全文】
臺灣士林地方法院刑事判決               98年度訴字第237號
公  訴  人  臺灣士林地方法院檢察署檢察官
被      告  甲○○
                    （現羈押於臺灣士林看守所）
上列被告因搶奪等案件，經檢察官提起公訴（98年度偵字第8839
號），被告於準備程序中就被訴事實為有罪之陳述，經告知被告
簡式審判程序之旨，並聽取當事人之意見後，本院合議庭裁定由
受命法官獨任進行簡式審判程序，判決如下：
    主  文
甲○○意圖為自己或第三人不法之所有，而竊取他人之動產，累
犯，處有期徒刑陸月；又意圖為自己或第三人不法之所有，而搶
奪他人之動產，累犯，處有期徒刑捌月。應執行有期徒刑壹年。
    事  實
一、甲○○前於民國97年間，因竊盜案件，經本院判處有期徒刑
    4 月，減為有期徒刑2 月確定，於98年2 月14日縮刑期滿執
    行完畢，仍不知悔改，意圖為自己不法之所有，分別為下犯
    犯行：
  (一)於98年5 月21日上午8 時許，在臺北市○○區○○路172 號
    前，見乙○○所有之車號CHD-511 號機車鑰匙未拔，竟徒手
    持以啟動引擎而竊取得手，供己騎用。
  (二)於98年6 月20日晚上6 時40分許，騎乘上揭機車，行經臺北
    市北投區○○○路94巷58號前，見丙○○獨自一人在路上行
    走，竟趁其不及防備，徒手搶奪丙○○之皮包（內有運動中
    心會員卡1 張及現金新臺幣（下同）100 元）得逞後逃逸。
    嗣於98年6 月20日晚上10時許，甲○○騎乘上揭機車行經臺
    北市○○區○○路1 段166 巷與西安街1 段281 巷口時，為
    警查獲，並起獲上揭100 元，始悉上情。
二、案經臺北市政府警察局北投分局報告臺灣士林地方法院檢察
    署檢察官偵查起訴。
    理  由
一、按除被告所犯為死刑、無期徒刑、最輕本刑為3 年以上有期
    徒刑之罪或高等法院管轄第一審案件者外，於第一次審判期
    日前之準備程序進行中，被告先就被訴事實為有罪之陳述時
    ，審判長得告知被告簡式審判程序之旨，並聽取當事人、代
    理人、辯護人及輔佐人之意見後，裁定進行簡式審判程序，
    刑事訴訟法第273 條之1 第1 項定有明文。經核本件被告甲
    ○○所犯係死刑、無期徒刑、最輕本刑為3 年以上有期徒刑
    以外之罪，其於準備程序中就被訴事實為有罪之陳述，經法
    官告知簡式審判程序之旨，並聽取公訴人及被告之意見後，
    本院爰依首揭規定，合議裁定由受命法官獨任進行簡式審判
    程序，合先敘明。
二、上揭事實，業據被告甲○○於警詢、偵訊及本院審理中均坦
    承不諱，核與被害人乙○○、丙○○於警詢中指述相符，復
    有贓物認領保管單2 紙、臺北市政府警察局車輛尋獲電腦輸
    入單、監視器翻拍照片2 張在卷可參，足徵被告自白與事實
    相符，事證明確，其犯行堪予認定，應依法論科。
三、核被告所為，係犯刑法第320 條第1 項竊盜罪、第325 條第
    1 項搶奪罪。其前後二次犯行，犯意各別，行為互殊，應分
    論併罰。又被告前於97年間，因竊盜案件，經本院判處有期
    徒刑4 月，減為有期徒刑2 月確定，於98年2 月14日縮刑期
    滿執行完畢，有臺灣高等法院被告前案紀錄表1 份在卷可稽
    ，其於5 年內故意再犯本件有期徒刑以上之罪，為累犯，應
    依刑法第47條第1 項加重其刑。爰審酌被告不思正當工作，
    竊取、搶奪他人財物，對社會秩序顯生危害，惟念其犯後尚
    知坦認犯行，並衡以其犯罪所得財物價值，暨其品行、知識
    程度及手段，檢察官求處應執行有期徒刑1 年，尚稱妥適等
    一切情狀，分別量處如主文所示之刑，並定其應執行刑。
四、公訴人另以被告前已有多次竊盜前科，又再犯本件竊盜犯行
    ，顯有犯罪習慣，嚴重危害社會治安及他人財產之安全，請
    求依依刑法第90條第1 項或竊盜犯贓物犯保安處分條例第3
    條第1 項規定，諭知強制工作。經查，被告前於60年、66年
    、70年、97年間有數次竊盜前科，有臺灣高等法院被告前案
    紀錄表1 份在卷可查，其行為固不足取，惟其上開各次犯罪
    時間均間隔數年，尚難以此遽認被告確有犯竊盜罪之習慣，
    另依卷內現存事證，亦無從認定被告有何因遊蕩或懶惰成習
    而為本件犯行之情事，是依比例原則，綜合其所表現之危險
    性及對其未來之期待性等情以觀，本院因認宣告如主文所示
    之刑，與被告劉捷犯行之處罰已屬相當，並足收儆懲之效，
    尚無另宣告強制工作以預防矯治其社會危險性之必要，爰不
    另諭知於刑之執行前令入勞動場所強制工作，併予敘明。
據上論斷，應依刑事訴訟法第273 條之1 第1 項、第299 條第1
項前段，刑法第320 條第1 項、第325 條第1 項、第47條第1 項
、第51條第5 款，判決如主文。
本案經檢察官莊富棋到庭執行職務。
中    華    民    國    98    年    7     月    30    日
                  刑事第四庭   法  官     黃珮茹
附錄論罪法條：
中華民國刑法第320條
（普通竊盜罪、竊佔罪）
意圖為自己或第三人不法之所有，而竊取他人之動產者，為竊盜
罪，處 5 年以下有期徒刑、拘役或 5 百元以下罰金。
意圖為自己或第三人不法之利益，而竊佔他人之不動產者，依前
項之規定處斷。
前二項之未遂犯罰之。
中華民國刑法第325條
（普通搶奪罪）
意圖為自己或第三人不法之所有，而搶奪他人之動產者，處 6 月
以上 5 年以下有期徒刑。
因而致人於死者，處無期徒刑或 7 年以上有期徒刑，致重傷者，
處 3 年以上 10 年以下有期徒刑。
第 1 項之未遂犯罰之。
以上正本證明與原本無異。
如不服本判決應於收受判決後10日內向本院提出上訴書狀，並應
應敘述具體理由。其未敘述上訴理由者，應於上訴期間屆滿後20
日內向本院補提理由書(均須按他造當事人之人數附繕本)「切勿
逕送上級法院」。
                            書記官  張馨尹
中    華    民    國    98    年    7     月    30    日


司法院資訊處製作；財團法人民間司法改革基金會備份。
